臺灣嘉義地方法院民事判決　　　　　　　 96年度訴字第482號
原　　　告　丙○○
訴訟代理人　陳忠鎣律師
被　　　告　東洋休閒觀光股份有限公司
　　　　　　份有限公司)
法定代理人　乙○○
訴訟代理人　甲○○
上列當事人間請求返還保證金事件，本院於民國96年10月16日言
詞辯論終結，判決如下：
    主  文
被告應給付原告新台幣壹佰貳拾萬元及自民國九十六年八月四日
起至清償日止，按年息百分之五計算之利息。
訴訟費用由被告負擔。
    事實及理由
一、原告起訴主張：
（一）原告於民國82年10月2日加入被告所附設的東洋棕梠湖鄉
      村俱樂部為會員，繳納保證金新台幣（下同）150萬元整
      ，並於82年10月2日由被告發給會員編號Ａ034號會員資格
      證書一紙為證。
（二）依雙方所簽訂入會契約書第九條之規定：乙方（即原告）
      加入本俱樂部後，如欲申請退會時，可向本俱樂部申請辦
      理之。退會時乙方繳納之會員入會費保證金由甲方（即被
      告）全數無息退還，但須另酌收退會手續費（本件原告所
      請求金額業已扣除百分之二十退會手續費），嗣因子女出
      國留學亟需用錢，前曾於96年6月20日依上開會員入會契
      約書第九條之規定, 以存證信函之方式正式通知, 正式向
      被告申請退會, 並請於上開存證信函後，15日內，扣除退
      會手續費後，將本人前繳保證金120萬元全數退還，惟被
      告迄今逾20多日，仍置之不理。
（三）按債權人基於債之關係，得向債務人請求給付；遲延之債
      務，以支付金錢為標的者，債務人得請求依法定利率計算
      之遲延利息；應付利息之債務其利率未經約定，亦無法律
      依據者，年息為百分之五；民法第199條第1項、第233 條
      第1項前段、第203條分別定有明文，準此，原告基於契約
      之法律關係，提起本件訴訟。並聲明：被告應給付原告
      120萬元及自起訴狀繕本送達翌日起按年息百分之五計算
      之利息。
二、被告方面：對原告主張並不爭執，但希望原告能繼續加入會
    員，若原告欲退費，亦希望能自98年1月30日起以5年為期限
    ，分60期清償。
三、法院判斷：原告主張之事實，業據提出與其所述相符之存證
    信函、入會契約書、會員資格證書附卷為憑，復為被告所不
    爭執，應堪信為真實。從而，原告依據兩造所成立之入會契
    約之法律關係，請求判決如主文第一項所示，洵屬有據，應
    予准許。被告雖抗辯：希望原告能繼續加入會員，若原告欲
    退費，亦希望能自98年1月30日起以5年為期限，分60期清償
    云云，惟此乃屬原告是否同意被告和解方案之範疇，原告既
    於本院言詞辯論時明白表示，無法接受被告之和解方案（見
    本院96年10月16日言詞辯論筆錄），基於處分權主義原則，
    本院自無置喙之餘地，併此敘明。
四、據上論結，本件原告之訴為有理由，依民事訴訟法第78條，
    判決如主文。
中　　華　　民　　國　　96　　年　　10　　月　　30　　日
                  民事第一庭法　官　吳芝瑛
如對本判決上訴須於判決送達後20日內向本院提出上訴狀。
以上正本證明與原本無異。
中　　華　　民　　國　　96　　年　　10　　月　　30　　日
                            書記官　馮澤文
